



William de Oliveira Wagner

Endereço para acessar este CV: http://lattes.cnpq.br/1853850266897408

Última atualização do currículo em 16/07/2019

Resumo informado pelo autor

Graduado em Sistema de Informação. Atua na área de desenvolvimento de software e análise de banco de dados na Agrosys Informática. Tem experiência na área de Desenvolvimento de Software nas linguagens Progress, PHP, Delphi, Java, HTML 5, Javascript, Flex, CSS, JQUERY, JQUERY MOBILE, Java Mobile, IONIC framework e nos banco de dados Progress, Mysql, Firebird, PostgreSql e Oracle. Conhecimentos no setor Indusrial, formulação de produtos, Comercial e um pouco de suprimentos e Produção de Aves

"Gosto de trabalhar em equipe, conhecer novas tecnologias para sempre que precisar estar pronto para as mudanças que são umas das coisas que sempre acontece na tecnologia de informação. Sou responsável pontual nos horários, sou daquelas pessoas que veste a camisa da empresa e luto pela empresa, sou dedicado no que faço e uma das coisas que eu amo tirando a família, é a tecnologia, sou muito feliz com o que eu faço."

Celular para contato: (48) 99637-9600

(Texto informado pelo autor)

Nome civil

Nome William de Oliveira Wagner

Dados pessoais

Nome em WAGNER, W. O.

bibliográficas

Sexo Masculino

Cor ou Raça Branca

Filiação Walter Guilherme Wagner e Edi de Oliveira Wagner

Nascimento 26/11/1982 - Criciúma/SC - Brasil

Carteira de 41410688 SSP - SC - 01/08/1992

Identidade

CPF 040.433.539-01

Endereco Rua Aracaiu, 235

residencial Brasilia - Criciúma 88813160, SC - Brasil Telefone: 48 34626091

profissional

Endereço
rofissional
Rua Eugênio de Bona Castelan - de 260/261 ao fim
Santa Catarina - Criciúma
88810220, SC - Brasil
Telefone: 48 21012175
URL da home page: www.agrosys.com.br

Endereço

eletrônico
E-mail para contato : will.wag@gmail.com
E-mail alternativo willwagner@bol.com.br

Formação acadêmica/titulação

Especialização interrompido(a) em Gestão de Projetos.

Esucri, ESUCRI, Brasil Título: Em Anda Ano de interrupção: 2009

Graduação em Sistema de Informação. Esucri, ESUCRI, Brasil Título: PEDIDO ELETRÔNICO: FERRAMENTA PARA PEDIDOS DE LANCHES RÁPIDOS

Orientador: Andréia Ana Bernardin

Formação complementar

2019 - 2019 Curso de curta duração em Criando chat estilo WhatsApp com Ionic4 e Firebase Firestore. (Carga horária:

2018 - 2018 Curso de curta duração em Criando aplicativos com Ionic 3 do zero ao avançado. (Carga horária: 6h). Udemy, UDEMY, Brasil

2016 - 2016 Curso de curta duração em Fundamentos de Java 12. (Carga horária: 40h). Softblue Cursos On-line, SFTCONLINE, Brasil

2015 - 2015 Curso de curta duração em Android 9 Pie Completo. (Carga horária: 80h). Softblue Cursos On-line, SFTCONLINE, Brasil

Atuação profissional

1. Agrosys Informática Mobile LTDA - AGROMOBILE

Vínculo institucional

2017 - Atual

Vínculo: Empregado, Enquadramento funcional: Analista Desenvolvedor, Carga horária: 44, Regime: Dedicação exclusiva

ANÁLISE E DESENVOLVIMENTO DE PROJETOS VOLTADO AO AGRONEGÓCIO.

2. Bee Tecnologia - BEETEC

institucional

2014 - 2017 Vínculo: Empregado , Enquadramento funcional: Analista Programador , Carga horária: 44, Regime: Integral

Outras informações

ATUALMENTE ÁTUA NO DESENVOLVIMENTO DO SISTEMA QUE É COMPOSTO POR. FINANCEIRO. ATOALMENTE A TIÓA NO DESENVOLVIMENTO DO SISTEMA QUE E COMPOSTO POR, FINANCENC COMERCIAL, ALMOXARIFADO, ESCRITA FISCAL, TRANSPORTES, PRODUÇÃO E COMPRAS, ENTRE OUTRAS FUNCIONALIDADES, DESENVOLVIMENTO NA LINGUAGEM DE PROGRAMAÇÃO DELPHI E BANCO DE DADOS FIRIBIRO, INICIANDO O DESENVOLVIMENTO DO PROJETO PARA WEB E MOBILE. DESENVOLVIMENTO MOBILE COM JAVA PARA O MODULO COMERCIAL, PARTE DE VENDAS DEVOLUÇÕES E CONSIGNADOS.

3. Agrosvs Informática LTDA. - AGRO

Vínculo institucional

2004 - 2014

Vínculo: Empregado , Enquadramento funcional: Programador Analista , Carga horária: 44, Regime: Dedicação exclusiva Outras informações: DESENVOLVIMENTO DE PADRÃO PARA A LINGUAGEM DE PROGRAMAÇÃO PROGRESS CARACTER E WEBSPEED COM HTML (O PADRÃO JÁ EXISTIA SOMENTE FOI APRIMORADO), ENVOLVIMENTO NO PROJETO DE NOTA FISCAL ELETRÔNICA COM AS FERRAMENTAS PROGRESS, JAVA E SOA. DESENVOLVIMENTO DA IMPRESSÃO DA DANFE (DOCUMENTO AUXILIAR DA NOTA ELETRÔNICA) COM A LINGUAGEM DE IMPRESSORA POSTSCRIPT. DESENVOLVIMENTO DE PROJETOS VOLTADOS À ÁREA INDUSTRIAL DE FRIGORÍFICO DE AVES, CONHECIMENTOS TÉCNICOS E DO NEGÓCIO. DESENVOLVENTO DO PROJETO DE PLANEJAMENTO DE PRODUÇÃO DE AVES DESDE O PROCESSO DE MATRIZES ATÉ O ABATE, FERRAMENTA UTILIZADA DELPHI E BANDO DE DADOS POSTGRESQL, INTEGRADO COM O SISTEMA ERP-AGROSYS. OUTRAS FERRAMENTAS UTILIZADAS PARA DESENVOLVIMENTO: DREANWEAVER E FIREWORKS, HTML, JAVASCRIPT, CSS, AJAX, FLEX E PHP.

4. RC Tecnologia - RCT

Vínculo institucional

Vínculo: Bolsista CNPq , Enquadramento funcional: Desenvolvedor de Software , Carga horária: 40, Regime: Dedicação exclusiva Outras informações:
BOLSISTA DO CNPQ NO PROJETO E - CARGAS. O PROJETO ENVOLVIA UM AGRUPAMENTO DE CARGAS PARA UMA ÚNICA ROTA. DESENVOLVIMENTO DA BASE DE DADOS COM O BANDO DE DADOS MYSQL, ANALISE E DESENVOLVIMENTO DO PADRÃO DA TECNOLOGÍA ENVOLVIDA. PROGRAMAÇÃO COM A LINGUAGEM PHP. TENDO HTML E JAVASCRIPT ENVOLVIDOS. TIVEMOS UM MINI-CURSO PARA A LINGUAGEM PHP COM ORIENTAÇÃO A OBJETOS, OFERECIDO PELA PRÔPRIA EMPRESA. FERRAMENTAS UTILIZADAS: Dreanweaver, Fireworks e Flash, html, javascript e css.

Áreas de atuação

- 1. Desenvolvimento de Software
- 2. Robótica, Mecatrônica e Automação
- 3. Teoria da Informação

Idiomas

Inglês Compreende Razoavelmente , Fala Razoavelmente , Escreve Razoavelmente , Lê Razoavelmente

Espanhol Compreende Razoavelmente , Fala Pouco , Escreve Pouco , Lê Pouco

Produção

Produção técnica

Programa de computador sem registro

1. WAGNER, W. O. LancheMania, 2006

2. WAGNER, W. O. Site Empresa Special Cure, 2006

Áreas do conhecimento: Ciência da Informação Setores de atividade: Indústrias de Transformação

3. WAGNER, W. O. Programação Site ArnoldNutrition, 2005

- 4. WAGNER, W. O. Site Empresa Special Color, 2005
- 5. WAGNER, W. O. Site Empresa GD Sistemas, 2004

Totais de produção

Produção técnica

Programa de computador sem registro

5

Outras informações relevantes

1 Experiência com programação em PHP, HTML, CSS, JAVASCRIPT, DELPHI, JAVA, JAVA MOBILE, JQUERY, JQUERY MOBILE, IONIC, FLEX, WEBSERVICE e PROGRESS.

Experiência com banco de dados Progress (Openedge), Firebird, Mysql, Sqlite, PostGresSql e Oracle.

Conhecimentos no setor Industrial, Controle de Qualidade, formulação de produtos, Comercial, um pouco de suprimentos e produção de aves.

Industrial - Recepção de Aves, Condenações e Anomalias, Controle de Qualidade, Ordem de Produção, apontamento de produção, peletização, controle de estoque (inventários e movimentos) e expedição.

Atualmente estou trabalhando na empresa Agrosys e fazendo a análise e o desenvolvimento dos projetos:

- Aplicativo voltado para os produtores rurais.
- Aplicativo voltado ao transporte de ração para as granjas, monitoração da rota.

Alguns projetos já desenvolvidos e entregue:

- Aplicativo de registros diários da granja de matrizes e poedeiras.
- Painel voltado a informações de vedas e faturamentos.
- Aplicativo de vendas.

Página gerada pelo sistema Currículo Lattes em 25/11/2020 às 21:03:53.